# 资本公积转增股本是否交个税？

提问人：qhdmmmliu 时间：2010-07-09 08:27:38
国家税务总局关于股份制企业转增股本和派发红股征免个人所得税的通知国税发〔 1997 〕 198 号文件规定： 一、股份制企业用资本公积金转增股本不属于股息、红利性质的分配，对个人取得的转增股本数额，不作为个人所得，不征收个人所得税。 但一般的有限责任公司，是否也不征？ （资本公积来源为土地补偿金）
[ 本帖最后由 qhdmmmliu 于 2010-7-9 08:48 编辑 ]

回答人：chenyiwei
回复 楼主 qhdmmmliu 的帖子“用资本公积金转增股本不属于股息、红利性质的分配，对个人取得的转增股本数额，不作为个人所得，不征收个人所得税”的规定，应当理解为仅适用于资本公积中的股本溢价部分转增资本的情形。因为这原本就是股东的投入，并非企业经营所得。 土地补偿金是企业从政府等第三方取得的，并非股东投入，且一般最终要转为企业所得税的应税所得。因此，以这部分资本公积转增，个人理解应当作为股息、红利性质的分配处理。如果企业原先已经就该笔补偿款交纳过企业所得税的，则更能说明这一问题。

回答人：chenyiwei
回复 板凳 zl_go 的帖子赞同你的意见。

提问人：RMB_ 爱好者 时间：2014-12-17 11:24:58
A有限责任公司原为个人股东100%持股，股本 80 万，后引入机构投资 920 万，机构投资后占股本比例20%，此次投资形成 900 万资本公积。之后立即将资本公积 900 转增股本。陈老师您认为原个人股东是否需要按 900 80% 万为基数缴纳个人所得税呢？是否有确切的依据？ 我查到资料如下： 《国家税务总局关于进一步加强高收入者个人所得税征收管理的通知》（国税发 [2010]54 号）再次明确，加强企业转增注册资本和股本管理，对以未分配利润、盈余公积和除股票溢价发行外的其他资本公积转增注册资股本的，要按照 “ 利息、股息、红利所得 ” 项目，依据现行政策规定计征个人所得税。 资料中包含股票溢价发行外的其他资本公积转增注册资股本的不交个人所得税，但股票溢价发行与有限公司的股本溢价不相同。 另外 A 公司转增股本操作中已报工商局备案的股东会决议表述和公司章程表述不清晰 “ 将机构投资与转增混在一起描述，即描述为个人出资以货币出资 900 80%万=720万（实际是以资本公积 720 万转增股本）”对于新三板申报存在此事项有如何影响，应如何描述。

回答人：chenyiwei
这个问题争议不断，总局也没有明确过，建议与当地税务机关充分沟通。